臺灣高等法院臺南分院刑事裁定　　　　　100年度抗字第149號
抗　告　人　蔡清祥
輔　佐　人　蔡豐德
上列抗告人因聲請撤銷緩刑案件，不服臺灣嘉義地方法院中華民
國100年3月31日之裁定（100年度撤緩字第24號），提起抗告，
本院裁定如下：
    主  文
抗告駁回。
    理  由
一、抗告意旨略以：抗告人個性一向自我封閉、懦弱與溫婉，絕
    不致主動罵人，於民國99年2月25日上午6時40分，係因抗告
    人妻不斷無理取鬧而徒手加以制止，抗告人妻即率先以該桶
    裝漂白劑丟擊，致抗告人手部受傷，抗告人出於自衛乃順手
    擲回，致誤傷抗告人妻之頭部，是抗告人並非基於傷害犯意
    ，實因出於正當防衛而以其原物即時還擊，而同年8月30日
    乃因鄉下人口暴粗言，習慣出口就是三字經，但內心存有打
    情罵俏之意，抗告人僅是隨俗出口，且抗告人雖於同年8月
    22 日經警告知保護令有保護令乙情，但遲至同年9月2日始
    收受該保護令，該保護令之生效為收受當日，是同年8月30
    日自無遷出或遠離抗告人夫妻住居所之必要，抗告人實非蓄
    意違犯審院核發之保護令。又現抗告人夫妻已和好如初，然
    因無知及不解法律，以為夫妻和好，即無須勞駕法院介入，
    而未撤回告訴，致抗告人受刑之宣告。又況抗告人自99 年8
    月31日迄今，確實不曾再違反該保護令，顯見其重視法院所
    核發之保護令，守法意識堅強，自身反省能力提昇，確能藉
    由前開緩刑宣告以達自我警惕之效果，原宣告之緩刑已收其
    預期效果，而無執行刑罰之必要。
二、按受緩刑之宣告而有下列情形，足認原宣告之緩刑難收其預
    期效果，而有執行刑罰之必要者，得撤銷其宣告：(一)緩刑前
    因故意犯他罪，而在緩刑期內受得易科罰金之有期徒刑、拘
    役或罰金之宣告確定者。(二)緩刑期內因故意犯他罪，而在緩
    刑期內受得易科罰金之有期徒刑、拘役或罰金之宣告確定者
    。(三)緩刑期內因過失犯罪，而在緩刑期內受有期徒刑之宣告
    確定者。(四)違反第74條第2項第1款至第8款定負擔情節重大
    者。前項撤銷之聲請，於判決確定後6月以內為之，刑法第
    75條之1、第75條第2項分別定有明文。本法採裁量撤銷主義
    ，賦予法院撤銷與否之權限，特於第1項規定實質要件為「
    足認原宣告之緩刑難收其預期效果，而有執行刑罰之必要」
    ，供作審認之標準。亦即於上開「得」撤銷緩刑之情形，法
    院應本於合目的性之裁量，妥適審酌被告所犯前後數罪間，
    關於法益侵害之性質、再犯之原因、違反法規範之情節、行
    為人主觀犯意所顯現之惡性及其反社會性等情，是否已使前
    案原為促使惡性輕微之被告或偶發犯、初犯改過自新而宣告
    之緩刑，已難收其預期之效果，而確有執行刑罰之必要。
三、經查：抗告人前因家庭暴力之傷害案件，經原法院於99年8
    月20日以99年度簡上字第123號判處拘役50日，緩刑2年，並
    應於緩刑期間付保護管束，並於緩刑保護管束期間內，禁止
    對陳素清實施家庭暴力，以及禁止對陳素清為騷擾，於99年
    8月20日確定在案，另經原法院以99年度家護字第419號核發
    通常保護令，詎抗告人於緩刑期間內即99年8月30日晚上9時
    20分許、以手敲打房門，並吼叫「妳娘雞巴」，以此方式對
    被害人實施家庭暴力行為並騷擾被害人，而違反上開原法院
    核發之民事通常保護令，復經原法院於99年12月30日以99年
    度簡上字第186號判決，判處拘役40日，緩刑3年，緩刑期內
    付保護管束，並於緩刑保護管束期間內，禁止對被害人實施
    家庭暴力，以及禁止對被害人為騷擾等情，亦有上開判決書
    及抗告人前案紀錄表在卷可憑，是抗告人於緩刑期間因故意
    犯他罪，而在緩刑期內受得易科罰金之有期徒刑、拘役或罰
    金之宣告確定，自堪認定。
四、次查，抗告人前因違反家庭暴力防治法案件而經原法院核發
    上開通常保護令，自當遵守保護令之內容，惟抗告人於前案
    即99年8月20日宣告緩刑確定之第10日後，即再度違犯家庭
    暴力案件，核其再犯係對於同一被害人犯家庭暴力案件，其
    所犯前後2罪均為對於其配偶違反家庭暴力法案件，犯罪類
    型相同，且後案犯罪時間竟仍密接於前案確定日後第10日，
    顯見其漠視保護令裁定，守法意識薄弱，自我反省及自制能
    力不足，確未能藉由前開緩刑宣告以達自我警惕之效果，原
    宣告之緩刑難收其預期效果，而有執行刑罰之必要。
五、抗告意旨雖辯其係於99年9月2日始收受保護令，於同年8月
    30日無遷出其住居所之必要云云。惟按保護令自核發起生效
    家庭暴力防治法第15條第1項定有明文，是保護令收受時間
    ，僅係抗告人對係爭保護令抗告時間如何計算之問題，與係
    爭保護令之生效時點無涉，是抗告人上稱保護令於99年8月
    30日尚未合法送達，故未生效云云，顯有誤會，不足為採。
    抗告人又稱其與被害人已和解，且自99年8月31日後已未違
    反保護令內容，然抗告人上開所言均事關係抗告人涉犯後之
    態度，於犯後時無視於法院判決宣告緩刑之懲儆之態度，已
    如前述，是抗告人此部分抗辯亦不可採。
六、綜上所述，原審法院依檢察官之聲請而撤銷抗告人緩刑之宣
    告，於法自屬有據，本院經核其認事用法，於法尚無不合。
    抗告人以上開各情為由，指摘原裁定不當，為無理由，應予
    駁回。
七、據上論斷，應依刑事訴訟法第412條，裁定如主文。
中    華    民    國   100    年    5     月    12    日
                  刑事第五庭    審判長法  官  楊明章
                                      法  官  蔡美美
                                      法  官  黃國永
以上正本證明與原本無異。
不得再抗告。
                                      書記官  陳淑貞
中    華    民    國   100    年    5     月    12    日